

BÀN VĂN HIẾU

Internship Programs - React Native

376903481

\$ 17/3/2002

bvhieutrungha@gmail.com

違 Cầu Giấy, Hà Nội

MỤC TIÊU NGHỀ NGHIỆP

Mục tiêu ngắn hạn: Với 3 năm theo học trên nhà trường, tôi đã tích lũy được những kỹ năng và kiến thức nhất định về lập trình, rất hy vọng tôi có cơ hội được làm việc và cống hiến tại công ty.

Mục tiêu dài hạn: Hướng đến vị trí Junior/Senior Mobile Developer trong vòng 3-5 năm tới.

HỌC VẤN

Công Nghệ Thông Tin 08/2020 – Hiện tại

TRƯỜNG ĐẠI HỌC CÔNG NGHỆ - ĐẠI HỌC QUỐC GIA HÀ NỘI

KINH NGHIỆM LÀM VIỆC

KỸ NĂNG LẬP TRÌNH

- Ngôn ngữ/Framework: JavaScript, Java, React Native, NodeJS.
- Cơ sở dữ liệu: SQL, MongoDB.
- Kiểm soát phiên bản code: Github.
- Lập trình hướng đối tượng.
- Cấu trúc dữ liệu & Giải thuật.
- Có vốn tiếng Anh cơ bản có thể đọc hiểu tài liệu.

ƯU ĐIỂM

- Tinh thần sẵn sàng học hỏi công nghệ mới.
- Có tính kỉ luật cao: tuân thủ quy định khi làm việc.
- Có trách nhiệm với công việc, luôn hoàn thành công việc đúng hạn.
- Tính cách hòa đồng, thân thiện.

DỰ ÁN CÁ NHÂN

4/2022 - 6/2022 : **GAME NINJA**

Mô tả dự án	 Game 2D gần giống trò NinjaSchool. Ngôn ngữ: C++, Kiểm soát phiên bản code: Github.
Thành viên	1
Vai trò	 Thiết kế và phát triển các chức năng, cách tính điểm, vòng chơi, Viết code, fixbug.
Kết quả đạt được	Đạt điểm 8.5/10

7/2022 – 8/2022 : **ỨNG DỤNG TỪ ĐIỂN ANH – VIỆT**

Mô tả dự án	 Úng dụng từ điển Ngôn ngữ: Java, Database: SQL Lite, Kiểm soát phiên bản code: Github.
Thành viên	3
Vai trò	 Trưởng nhóm. Thiết kế giao diện, các chức năng, các ca sử dụng. Viết code, unit test, fixbug. Phát triển các tính năng: Tra từ, dịch, phát âm, thêm từ, sửa từ, xóa từ,
Kết quả đạt được	Hoạt động tốt, đạt điểm 9/10

11/2023 – 12/2023 : ỨNG DỤNG ĐÁNH GIÁ GIẢNG VIÊN (VNU – TEA)

Mô tả dự án	 Úng dụng giúp sinh viên tra cứu thông tin,liên hệ và đánh giá các giảng viên. Các công nghệ sử dụng trong dự án: Backend: NodeJS; Frontend: React Native, MongoDB, CSS; Kiểm soát phiên bản code: Github.
Thành viên	3
Vai trò	 Thành viên trong nhóm. Thiết kế giao diện, thiết kế các chức năng, các ca sử dụng. Viết code, unit test, fixbug. Phát triển các tính năng: Đăng ký, đăng nhập, tìm kiếm, nhắn tin, đánh giá,
Kết quả đạt được	Ứng dụng hoạt động tốt, có thể ứng dụng thực tế. Đạt điểm 9/10

11/2023 – 12/2023 : WEBSITE QUẨN LÝ BƯU PHẨM (MAGIC POST)

Mô tả dự án	 Quản lý vận đơn, hàng hóa cho đơn vị vận chuyển. Các công nghệ sử dụng trong dự án: Backend: NodeJS; Frontend: ReactJS, MongoDB, Tailwind, CSS; Kiểm soát phiên bản code: Github.
Thành viên	3
Vai trò	 Trưởng nhóm. Thiết kế giao diện, thiết kế các chức năng, các ca sử dụng, thiết kế Backend. Viết code, unit test, fixbug. Phát triển các tính năng: Đăng ký, đăng nhập, tìm kiếm, xác nhận đơn hàng, quản lý nhân viên, thống kê trạng thái đơn hàng
Kết quả đạt được	Xử lý đúng nghiệp vụ, đạt điểm 8.5/10

12/2023 - 1/2024 : ỨNG DỤNG NHẮN TIN (CHATAPP)

Mô tả dự án	 Úng dụng nhắn tin. Các công nghệ sử dụng trong dự án: Backend: NodeJS; Frontend: React Native, MongoDB, CSS; Kiểm soát phiên bản code: Github.
Thành viên	1
Vai trò	 Thiết kế giao diện, thiết kế các chức năng, các ca sử dụng. Viết code, unit test, fixbug. Phát triển các tính năng: Đăng ký, đăng nhập, tìm kiếm, nhắn tin, kết bạn,